臺灣高等法院刑事裁定
110年度聲字第577號
聲  請  人  臺灣高等檢察署檢察官
受  刑  人  戴慶龍



上列聲請人因受刑人數罪併罰有二裁判以上，聲請定其應執行之
刑（聲請案號：臺灣高等檢察署110年度執聲字第176號），本院
裁定如下：
    主  文
甲○○犯如附表所示各罪所處之刑，應執行有期徒刑拾伍年陸月。
    理  由
一、聲請意旨略以：受刑人甲○○因違反毒品危害防制條例等數罪
    ，其數罪中有刑法第50條第1項第1款但書所列情形；經受刑
    人請求檢察官聲請定應執行刑，有其提出之切結書附卷可稽
    ，應依刑法第50條第1項第1款、第2項、第53條、第51條第5
    款之規定，定其應執行之刑，爰依刑事訴訟法第477條第1項
    之規定聲請裁定等語。
二、二、按裁判確定前犯數罪者，併合處罰之，但得易科罰金與
    不得易科罰金之罪，不在此限；前項但書情形，受刑人請求
    檢察官聲請定應執行刑者，依第51條規定定之；數罪併罰，
    有二裁判以上，依第51條之規定，定其應執行之刑；數罪併
    罰，分別宣告多數有期徒刑者，於各刑中之最長期以上，各
    刑合併之刑期以下，定其刑期，但不得逾30年，刑法第50條
    第1項但書第1款、第2項、第53條及第51條第5款分別定有明
    文。準此，合於數罪併罰之數罪，其中有得易科罰金之罪與
    不得易科罰金之罪，須經受刑人請求檢察官聲請，始得依刑
    法第51條第5款之規定定其應執行之刑。次按數罪併罰，應
    依分別宣告其罪之刑為基礎，定其應執行刑，此觀刑法第51
    條規定自明，故一裁判宣告數罪之刑，雖曾經定其執行刑，
    但如再與其他裁判宣告之刑定其執行刑時，前定之執行刑當
    然失效，仍應以其各罪宣告之刑為基礎，定其執行刑，不得
    以前之執行刑為基礎，以與後裁判宣告之刑，定其執行刑（
    最高法院99年度台非字第229號判決意旨參照）；惟刑事訴
    訟法第370條第2項、第3項，已針對第二審上訴案件之定應
    執行之刑，明定有不利益變更禁止原則之適用，分屬不同案
    件之數罪併罰，倘一裁判宣告數罪之刑，曾經定其執行刑，
    再與其他裁判宣告之刑定其執行刑時，在法理上亦應同受此
    原則之拘束（最高法院103年度第14次刑事庭會議決議意旨
    參照），亦即另定之執行刑，其裁量所定之刑期，不得較重
    於前定之執行刑加計後裁判宣告之刑之總和（最高法院104
    年度台抗字第410號裁定意旨參照）。再按數罪併罰中之一
    罪，依刑法規定得易科罰金，若因與不得易科之他罪併合處
    罰結果，而不得易科罰金時，原可易科罰金部分所處之刑，
    自亦毋庸為易科折算標準之記載，司法院釋字第144號解釋
    意旨亦可資參照。末按定應執行之刑，應由犯罪事實最後判
    決之法院對應之檢察署檢察官聲請該法院依上開規定裁定之
    ，不能因犯罪之一部分所科之刑業經執行完畢，而認檢察官
    之聲請為不合法，予以駁回。至已執行部分，自不能重複執
    行，應由檢察官於指揮執行時扣除之，此與定應執行刑之裁
    定無涉（最高法院106年度台抗字第540號裁定意旨參照）。
三、經查：受刑人於附表所示犯罪時間犯如附表各編號所示之罪
    ，先後經如附表所示法院判處如附表各編號所示之刑，均確
    定在案，且附表編號2至7所示之罪，其犯罪時間均係在附表
    編號1所示之罪判決確定日（民國106年12月19日）之前，而
    本件聲請定應執行刑之犯罪事實最後判決法院為本院等情，
    有各該刑事判決書及本院被告前案紀錄表在卷可稽。又除附
    表編號1至5所示之罪為得易科罰金之罪外，其餘皆為不得易
    科罰金之罪，而符合刑法第50條但書之不得合併定應執行刑
    之情形。然受刑人業已請求檢察官合併聲請定應執行刑，此
    有「臺灣桃園地方檢察署依102年1月23日修正之刑法第50條
    調查受刑人是否聲請定應執行刑調查表」在卷為憑，合於刑
    法第50條第2項之規定，茲檢察官就附表編號1至7所示之罪
    聲請合併定應執行刑，本院審核認其聲請為正當。參酌其中
    附表編號1至5所示罪刑經定應執行有期徒刑1年9月，已如前
    述，依上揭規定及說明，本院就附表所示各罪再定應執行刑
    時，自應受上開所定應執行刑加計其他裁判所處刑期之內部
    界限所拘束，及上開各罪宣告刑之總和上限、各刑中之最長
    期，且審酌受刑人犯罪之情節、侵害法益、行為次數等情狀
    ，復就其所犯之罪整體評價其應受非難及矯治之程度，並兼
    衡刑罰經濟與公平、比例等原則，定其應執行之刑如主文所
    示。又受刑人所犯如附表編號1至5所示之罪，雖合於刑法第
    41條第1項前段得易科罰金之規定，惟因本案合併定應執行
    刑之其餘各罪均屬不得易科罰金者，則上開各罪合併定應執
    行刑之結果，自亦不得易科罰金，而無須再諭知易科罰金之
    折算標準，附此敘明。
　據上論斷，應依刑事訴訟法第477條第1項，刑法第53條、51條
  第5款、第50條第2項，裁定如主文。
中　　華　　民　　國　　110 　年　　2 　　月　　19　　日
                  刑事第十五庭審判長法  官  林怡秀
                                    法  官  古瑞君
                                    法  官　呂煜仁
以上正本證明與原本無異。
如不服本裁定，應於收受送達後5 日內向本院提出抗告狀。
                                    書記官　林廷佳
中　　華　　民　　國　　110 　年　　2 　　月　　19　　日


 編          號         1        2        3  罪          名  毒品危害防制條例 毒品危害防制條例 毒品危害防制條例  宣    告    刑  有期徒刑4月 有期徒刑4月，判2次 有期徒刑2月，判2次  犯  罪  日  期  106/05/05 105/12/25、12/28 105/09/20或09/21、09/23  偵查(自訴)機關  年  度  案  號  臺北地檢106年度偵字第19091號、106年度毒偵字第3529號 臺中地檢106年度毒偵字第342號 臺北地檢107年度撤緩毒偵字第2號 最後事實審   法    院 臺北地院 中高分院 臺北地院    案    號 106年度簡字 第2928號 106年度上易字 第1544號 107年度簡字 第157號    判決日期 106/11/28 107/03/13 107/03/31 確定判決   法    院 臺北地院 中高分院 臺北地院    案    號 106年度簡字 第2928號 106年度上易字 第1544號 107年度簡字 第157號  判決確定日期 106/12/19 107/03/13 107/05/23 是 否 為 得易科 罰金之案件  是 是 是 備           註  臺北地檢107年度執字第83號 臺中地檢107年度執字第6865號(應執行有期徒刑6月) 臺北地檢107年度執字第3866號（應執行有期徒刑3月）   編號1至2應執行有期徒刑9月（中高分院107聲864號裁定）     編號1至4應執行有期徒刑1年1月（臺北地院107聲1580號裁定）     編號1至5應執行有期徒刑1年9月（臺北地院107聲2828號裁定）   

 編          號         4        5        6  罪          名  槍砲彈藥刀械管制條例 毒品危害防制條例 妨害性自主罪  宣    告    刑  有期徒刑4月 有期徒刑6月，判2次 有期徒刑8年1月  犯  罪  日  期  106/10/18 106/09/15或09/16、10/16 105/12/27、12/28  偵查(自訴)機關  年  度  案  號  臺北地檢106年度偵字第25120號 臺北地檢106年度毒偵字第4177號等 臺中地檢106年度偵字第1782號等 最後事實審   法    院 臺北地院 臺灣高院 中高分院    案    號 107年度審簡字 第788號 107年度上易字 第1268號 108年度侵上訴字 第106號    判決日期 107/04/24 107/07/31 108/10/29 確定判決   法    院 臺北地院 臺灣高院 最高法院    案    號 107年度審簡字 第788號 107年度上易字 第1268號 109年度台上字 第4554號  判決確定日期 107/05/15 107/07/31 109/10/14 是 否 為 得易科 罰金之案件  是 是 否 備           註  臺北地檢107年度執字第5157號 臺北地檢107年度執字第6169號（應執行有期徒刑10月） 臺中地檢109年度執字第16199號   編號1至4應執行有期徒刑1年1月（臺北地院107聲1580號裁定）     編號1至5應執行有期徒刑1年9月（臺北地院107聲2828號裁定）   
 編          號         7    罪          名  毒品危害防制條例    宣    告    刑  有期徒刑8年2月    犯  罪  日  期  106/12/15    偵查(自訴)機關  年  度  案  號  桃園地檢108年度偵字第2870號   最後事實審   法    院 臺灣高院      案    號 108年度上訴字 第3483號      判決日期 109/01/15   確定判決   法    院 最高法院      案    號 109年度台上字 第5548號    判決確定日期 109/12/09   是 否 為 得易科 罰金之案件  否   備           註  桃園地檢110年度執字第687號